臺灣高等法院民事裁定
111年度聲字第92號
聲  請  人  秀岡山莊第一期社區管理委員會

法定代理人  郭先捷  
相  對  人  吳啟孝律師(即秀岡開發事業股份有限公司之破產
            管理人)  

上列當事人間聲請返還擔保金事件，本院裁定如下：
   主      文
臺灣臺北地方法院一○二年度存字第二三四五號提存事件，聲請
人提存之擔保金新臺幣貳佰捌拾萬捌仟壹佰零捌元，准予返還。
    理      由
一、按訴訟終結後，供擔保人證明已定20日以上之期間，催告受
    擔保利益人行使權利而未行使，或法院依供擔保人之聲請，
    通知受擔保利益人於一定期間內行使權利並向法院為行使權
    利之證明而未證明者，法院應依供擔保人之聲請，以裁定命
    返還其提存物，民事訴訟法第104條第1項第3款定有明文；
    前開規定，於其他依法令供訴訟上之擔保者準用之，並為同
    法第106條所明定。
二、聲請人聲請意旨略以：本院101年度抗字第1709號（下稱第1
    709號）裁定准伊供擔保新臺幣（下同）280萬8,108元後，
    臺灣臺北地方法院（下稱臺北地院）97年度執破字第3號破
    產事件關於如附表所示七座自來水加壓站之執行程序，於臺
    北地院101年度訴更一字第20號第三人異議之訴事件（下稱
    本案訴訟）判決確定前應暫予停止。伊旋依第1709號裁定提
    供280萬8,108元為擔保金，以臺北地院102年度存字第2345
    號提存事件提存在案。因本案訴訟已經終結，伊敗訴確定，
    伊已於民國111年1月4日以存證信函通知受擔保利益人即相
    對人（相對人於同年月5日收受）行使權利而未行使，爰依
    民事訴訟法第104條第1項第3款規定，聲請返還擔保金280萬
    8,108元等語。
三、查聲請人上開主張，有其提出之第1709號裁定、臺北地院102年度存字第2345號提存書、台北仁杭郵局111年1月4日5號存證信函及中華郵政掛號郵件收件回執在卷可憑（見本院卷第7至12頁、第67至71頁）。又兩造間本案訴訟，業經最高法院於108年3月28日判決駁回聲請人之上訴而終結，聲請人已敗訴確定，亦有臺北地院101年度訴更一字第20號判決、本院102年度上字第499號判決、最高法院105年度台上字第1119號判決、本院105年度上更㈠字第72號判決、最高法院107年度台上字第306號判決在卷可稽（見本院卷第13至66頁）。相對人迄未就上開擔保金對聲請人行使權利，有本院民事類事件跨院資料查詢表可稽（見本院卷第101至135頁，聲請人對相對人所提臺北地院108年度重訴字第1342號第三人異議之訴事件，並非上開權利之行使，有該判決附卷可佐，見本院卷第137至145頁），揆諸首揭規定，本件聲請人聲請發還擔保金，核無不合，應予准許。
四、據上論結，本件聲請為有理由，爰裁定如主文。　　
中　　華　　民　　國　　111 　年　　5　　月　　11 　　日
                  民事第二十五庭
                      審判長法  官  謝碧莉
                            法  官  林俊廷
                            法  官  楊惠如
附表：
編號 名稱 坐落地號 查    封 標列建號 面積 （平方公尺） 1 8號加壓站 新北市○○區○○段00000地號 尚未編號 240.83 2 9號加壓站 同上秀岡4段114地號 66建號 257.40 3 10號加壓站 同上秀岡4段120地號 67建號 328.95 4 10號甲加壓站 同上秀岡段61-19地號  16建號 192.50 5 11號加壓站 同上秀岡3段11地號 1建號 249.60 6 12號加壓站 同上秀岡3段27地號 2建號 235 7 13號加壓站 同上秀岡段92-14地號 尚未編號 177.10 
正本係照原本作成。
如不服本裁定，應於收受送達後10日內向本院提出抗告狀，並應
繳納抗告費新臺幣１千元。
中　　華　　民　　國　　111 　年　　5 　　月　　11　　日

  　　　　　　　　　　　　　書記官  張永中